臺灣彰化地方法院刑事判決　　　　　　　　　　　　　九十一年度易字第四九號
　　公　訴　人　臺灣彰化地方法院檢察署檢察官
　　被　　　告　甲○○
右列被告因贓物案件，經檢察官提起公訴（九十一年度偵字第一五八○號），本院判
決如左：
    主  文
甲○○故買贓物，累犯，處有期徒刑陸月，如易科罰金，以參佰元折算壹日。
    事  實
一、甲○○曾因違反煙毒、麻醉藥品管理條例，經法院分別判處有期徒刑三年二月、
    三月確定，經接續執行，於八十六年七月二十一日縮短刑期假釋出獄，嗣於八十
    八年六月十一日假釋期滿未經撤銷，視為已執行完畢。乃不知悔改，又於九十年
    三月間，明知綽號「阿宗」不詳姓名年籍之成年男子所出售之台勵福ＦＤ二五堆
    高機（車身號碼000000000號，原係丙○○所有，於八十九年十月二日
    七時十分在彰化縣溪州鄉○○村○○路一○九號前發現被竊，據丙○○所述價值
    約新台幣（下同）三十萬元），為來歷不明之贓物，竟以六萬四千元之代價，在
    彰化縣福興鄉○○村○○路○段四○六巷二七號路旁，向綽號「阿宗」之男子購
    入該堆高機，復於同年同月，經其不知情之妹婿乙○○居間介紹，再以七萬元轉
    售予不知情之鄰居侯文經。嗣於同年九月二十一日十三時三十分許，為警於彰化
    縣福興鄉○○村○○段一五五八地號農舍前查獲，並循線查知上情。
二、案經彰化縣警察局移送台灣彰化地方法院檢察署檢察官偵查起訴。
    理  由
一、訊據被告甲○○固坦承其於右述時間、地點，向綽號「阿宗」不詳年籍之成年男
    子購入堆高機一台，惟否認知悉該堆高機為贓物云云。經查：右述堆高機係被害
    人丙○○於前述時地失竊，嗣經證人乙○○介紹證人侯文經向被告以七萬元購入
    ，業經被害人丙○○、證人乙○○、侯文經證述屬實，並有照片八張可證。該堆
    高機嗣由被害人領回，亦有贓物認領保管單一紙在卷可稽。被告雖辯稱不知堆高
    機係贓物，惟其無法交代綽號「阿宗」男子之姓名、年籍，並表示現已無法找到
    「阿宗」本人，足見其對於出賣人「阿宗」認識甚淺，是其以六萬四千元購入堆
    高機時，衡情應會先詢問交易來源及品質始交付價款，惟被告自承其並未要求「
    阿宗」出示相關之證明文件，亦未進一步瞭解堆高機之來源等情，均與常情相違
    ，又被告於警訊中自承「阿宗」前後竊得三部堆高機由交被告轉售，足見被告在
    買受堆高機時，已有贓物之認識，其於偵審中諉為不知情云云，顯屬卸責之詞，
    不足採信。本件事證明確，被告犯行堪予認定。
二、核被告所為，係犯刑法第三百四十九條第二項故買贓物罪。查被告曾因違反煙毒
    、麻醉藥品管理條例，經法院判處有期徒刑三年二月、三月確定，經接續執行，
    於八十六年七月二十一日縮短刑期假釋出獄，嗣於八十八年六月十一日假釋期滿
    未經撤銷，視為已執行完畢等情，有台灣高等法院被告全國前案紀錄表、台灣彰
    化地方法院檢察署前案資料查註紀錄表附卷可憑，其於有期徒刑執行完畢五年內
    ，再犯本件有期徒刑以上之罪，為累犯，應依法加重其刑。爰審酌被告所故買之
    堆高機價值約為三十萬元，被害人因此所受之損失非輕，及被告矢口否認犯行，
    犯後態度不佳等一切情狀，量處如主文所示之刑，並諭知易科罰金之折算標準，
    以示懲戒。
據上論斷，應依刑事訴訟法第二百九十九條第一項前段，刑法第三百四十九條第二項
、第四十七條、第四十一條第一項前段，罰金罰鍰提高標準條例第一條前段、第二條
，判決如主文。
本案經檢察官林鈴淑到庭執行職務。
中      華      民      國      九十一      年    八    月        一    日
                                臺灣彰化地方法院刑事第三庭
                                    審判長法官   余   仕   明
                                    法      官   廖   國   佑
                                    法      官   黃   玉   齡
右正本證明與原本無異。
如不服本判決，應於判決送達後十日內向本院提出上訴狀( 須附繕本 )。
告訴人或被害人對於判決如有不服具備理由請求檢察官上訴者，其上訴期間之計算係
以檢察官收受判決正本之日期為準。
                                    法院書記官   林   憲   男
中      華      民      國      九十一      年    八    月       二     日
刑法第三百四十九條
收受贓物者，處三年以下有期徒刑、拘役或五百元以下罰金。
搬運、寄藏、故買贓物或為牙保者，處五年以下有期徒刑、拘役或科或併科一千元以
下罰金。
因贓物變得之財物，以贓物論。
